臺灣桃園地方法院民事裁定
111年度壢簡字第1310號
原      告  曾錦廷  

法定代理人  曾素娟(即曾錦廷監護人)    

被      告  羅銀雀  

上列當事人間請求遷讓房屋等事件，本院裁定如下：
    主    文
原告應於本裁定送達後三日內，補繳本件第一審裁判費新臺幣參
仟伍佰參拾元，逾期未補正，即裁定駁回原告之訴。　　
    理    由
一、按提起民事訴訟，應依民事訴訟法第77條之13規定繳納裁判
    費，此為必備之程式；原告起訴不合程式或不備其他要件者
    ，法院應以裁定駁回之，但其情形可以補正者，審判長應定
    期間先命補正，民事訴訟法第249條第1項第6款及但書分別
    定有明文。次按訴訟標的之價額，由法院核定；核定訴訟標
    的之價額，以起訴時之交易價額為準；以一訴主張數項標的
    者，其價額合併計算之。但所主張之數項標的互相競合或應
    為選擇者，其訴訟標的價額，應依其中價額最高者定之；以
    一訴附帶請求其孳息、損害賠償、違約金或費用者，不併算
    其價額，民事訴訟法第77條之1第1項、第2項前段、第77條
    之2第1項、第2項定有明文。再按房屋及土地為各別之不動
    產，各得單獨為交易之標的，故房屋所有人對無權占有人請
    求遷讓交還房屋之訴，應以房屋起訴時之交易價額，核定其
    訴訟標的之價額，不得併將房屋坐落土地之價額計算在內。
    而房屋所有人倘附帶請求給付相當於租金之不當得利，亦不
    得併算其價額，此有最高法院102年度台抗字第429號民事裁
    定意旨可據。
二、本件原告起訴請求被告應返還桃園市○○區○○路000巷00弄0號
    樓房屋（下稱系爭房屋），其訴訟標的價額應以系爭房屋起
    訴時之交易價額定之，而系爭房屋建物課稅現值為新臺幣（
    下同）224,700元，此有系爭房屋稅籍證明書在卷可查（見
    本院卷第57頁反面），另原告亦主張被告應給付積欠租金10
    0,950元及自契約終止日翌日起至騰空返還系爭房屋之日止
    ，按月給付相當租金不當得利，而就積欠租金部分應併算價
    額，而相當租金不當得利部分依前開所述係屬附帶請求，而
    不併算其價額。揆諸首開說明，本件訴訟標的價額暫核定為
    325,650元（計算式：224,700+100,950=325,650），應徵第
    一審裁判費3,530元，未據原告繳納。從而，原告起訴之程
    式顯有欠缺，茲依民事訴訟法第249條第1項但書之規定，命
    原告於收受本裁定送達後3日內補繳裁判費，逾期未補正，
    即駁回原告之訴，特此裁定。
中　　華　　民　　國　　111 　年　　10　　月　　19　　日
                  中壢簡易庭      法  官  張博鈞
以上為正本係照原本作成。
如不服本裁定關於核定訴訟標的金額部分，應於送達後10日內，
向本院提出抗告狀及表明抗告理由（附繕本），並繳納抗告費新
臺幣1,000 元。　　　　　　　　　
中　　華　　民　　國　　111 　年　　10　　月　　19　　日
                                  書記官  張季容